---
title: "Estudo R for Data Science - Cap 1"
author: "Bruno de A. Machado"
date: "9/19/2020"
output:
  html_document: default
  pdf_document: default
---
# Estudo Livro R for Data Science

[R for Data Science](https://r4ds.had.co.nz/index.html)


*R for Data Science* livro de *Garrett Grolemund* e *Hadley Wickham* ensina as mais importantes ferramentas em R, após este estudo o ciêntista de dados terá uma variedade de ferramentas, técnias para desafios em ciência de dados usando R   


## Instaland os primeiros pacotes

No primeiro capítulo do livro instalamos o *Tidyverse* e outros pacotes que serão utilizados no livro *R for Data Science*, ao carregar o pacote ele nos oferece algumas informações : 

```{r }
# Tidyverse install and load

#install.packages("tidyverse")
library(tidyverse)

# outros packages
#install.packages(c("nycflights13", "gapminder", "Lahman"))
```

Ao carregar o `tidyverse` ele nos mostra os pacotes e versões, além de mostrar os conflitos com funções nativos do R ou de outros pacotes, neste caso para utilizar a função específica utilizamos `::` como mostra no exemplo `dplyr::filter()`

## Explorando o primeiro dataframe `mpg` e verificando a estrutura:

```{r}
mpg
```


## Primeiro plot

O pacote utilizado para visualização é o `ggplot` que adota a estrutura de camadas para as plotagens, ou seja, é possivel incluir camadas e mais camadas nos plots, abaixo um `scatterplot` entre as variáveis `displ` no eixo X e `hwy` no eixo Y e para isso é adicionada a camada `geom_plot` ao `ggplot`: 

```{r}
ggplot(data = mpg) + 
  geom_point(mapping = aes(x = displ, y = hwy))
```

## References : :
* [R for Data Science Book](https://r4ds.had.co.nz/data-visualisation.html)
* [r-bloggers.com](http://www.r-bloggers.com)
* [Happy git with R](https://happygitwithr.com/rstudio-git-github.html)
* [RStudio Community](https://community.rstudio.com/)


