---
title: "Estudo R for Data Science - Cap 2"
author: "Bruno de A. Machado"
date: "9/20/2020"
output: html_document
---

# Visualização de Dados

[R for Data Science](https://r4ds.had.co.nz/index.html)

Neste segundo capítulo os autores nos ensinam como visualizar dados utilizando `ggplot2` e apresenta o conceito de **gramática dos gráficos** e como criar plots em camadas.

Importando o pacote tidyverse para que nos fornece o `ggplot2` entre outros : 

```{r}
library(tidyverse)
```


## Usando o primeiro gráfico para responder algumas perguntas : 

**1. Carros com motores maiores consomem mais combustível que carros com motores menores ? **

  - `displ` : engine size em litros
  - `hwy` : eficiencia em miles per gallon (mpg), um carro com baixa eficiencia consome mais combustivel .
  
    **Resposta**: Podemos observar essa relação que é de conhecimento comum que carros com menor eficiência com relação a combustível `hwy` tem os maiores motores `displ`


**2. Qual o relacionamento entre `engine size (displ)` e `efficience (hwy)`  ? **

  **Resposta**: Relaçao negativa entre as duas variáveis, ou seja, carros com engines maiores são menos eficientes e usam mais combustível


```{r}
ggplot(data = mpg) + 
  geom_point(mapping = aes(x = displ, y = hwy))
```

#### Exercícios 3.2.4: 

**1. Run ggplot(data = mpg). What do you see? **

  **Resposta**: essa primeira parte só monta a área do gráfico
```{r}
ggplot(data = mpg)
```

**2. How many rows are in mpg? How many columns? **

  **Resposta**: O dataframe `mpg` tem 11 colunas e 234 observações ou linhas

```{r}
ncol(mpg)
nrow(mpg)
```

Outra forma de observar é utilizando a função `glimpse()` que oferece além do número de linhas e colunas, tipos das variáveis e exemplos de observações: 

```{r}
glimpse(mpg)
```


**3. What does the drv variable describe? Read the help for ?mpg to find out. **

  **Resposta**: `drv`: the type of drive train, where f = front-wheel drive, r = rear wheel drive, 4 = 4wd

```{r}
?mpg
```


**4. Make a scatterplot of hwy vs cyl.**

```{r}
ggplot(data = mpg) + 
  geom_point(mapping = aes(x = hwy, y= cyl))

```


**5. What happens if you make a scatterplot of class vs drv? Why is the plot not useful?**

  **Resposta** : Utilizando a função `glimpse` percebemos que `drv e calss` são do tipo `<chr>` que significa categórico, ou seja plotar um scatterplot de dados categóricos não fornece nenhuma informação útil.

```{r}
ggplot(data = mpg) + 
  geom_point(mapping = aes(x = class, y= drv))
```

Na documentação do ggplot tem a função `geom_count`, plotando esse gráfico ele nos fornece algumas informações mais interessantes

```{r}
ggplot(data = mpg, aes(x = class, y = drv))+
  geom_count()
```


##  **Aesthetic Mapping**

Aesthetic é uma propriedade visual do objeto no plot, podemo adicionar funções que destacam o tamanho, shape ou cor.

Utilizando **aesthetic** `color` mapeando a classe o `ggplot` automaticamente cria uma legenda e atribuiu uma cor específica para cada tipo de classe, processo chamado de **scaling**

```{r}
ggplot(data = mpg)+
  geom_point(mapping = aes(x= displ, y= hwy, color=class))

```

Além de `color` podemos utilizar `size`, outras opções são `alpha` e `shape` . 

```{r}
ggplot(data = mpg)+
  geom_point(mapping = aes(x= displ, y= hwy, size=class))

```


-------------------


#### Exercícios 3.3.1:

**1. What’s gone wrong with this code? Why are the points not blue?**

  **Resposta** : `blue` é intepretado como uma variável por isso o ggplot não identificou a cor, para modificar a cor do gráfico pode-se adicionar color fora do `aes`

```{r}
ggplot(data = mpg) + 
  geom_point(mapping = aes(x = displ, y = hwy, color = "blue"))
```

Fix: *Incluindo a cor fora do aes*

```{r}
ggplot(data = mpg) + 
  geom_point(mapping = aes(x = displ, y = hwy), color = "blue")
```


**2. Which variables in mpg are categorical? Which variables are continuous? (Hint: type ?mpg to read the documentation for the dataset). How can you see this information when you run mpg?** 

```{r}
glimpse(mpg)

```

**Categórica :**  manufacturer, model, trans, drv, fl, class

**Contínua : ** displ, year, cyl, cty, hwy



**3. Map a continuous variable to color, size, and shape. How do these aesthetics behave differently for categorical vs. continuous variables?**

```{r}

ggplot(data = mpg) + 
  geom_point(mapping = aes(x = displ,  y = hwy, color = displ))

ggplot(data = mpg) + 
  geom_point(mapping = aes(x = displ,  y = hwy, color = class))

ggplot(data = mpg) + 
  geom_point(mapping = aes(x = displ,  y = hwy, size = displ))

ggplot(data = mpg) + 
  geom_point(mapping = aes(x = displ,  y = hwy, shape = fl))
```

**4. What happens if you map the same variable to multiple aesthetics?**


```{r}
ggplot(mpg, aes(x = displ, y = hwy, colour = hwy, size = displ)) +
  geom_point()

```


**5. What does the stroke aesthetic do? What shapes does it work with? (Hint: use ?geom_point)**

```{r}
ggplot(data = mpg) + 
  geom_point(mapping = aes(x = displ,  y = hwy, stroke =8 ))
```



**6. What happens if you map an aesthetic to something other than a variable name, like aes(colour = displ < 5)? Note, you’ll also need to specify x and y.**

```{r}
ggplot(data = mpg) + 
  geom_point(mapping = aes(x = displ,  y = hwy, color= displ < 5))
```


## Facet

O autor destaca que outra forma de observar variáveis categóricas é dividir o gráfico em `facet`, ou seja, criar subplots  para cada tipo da variável. A função utilizada é a `facet_wrap()`.

```{r}
ggplot(data = mpg, aes(x=displ, y=hwy))+
  geom_point() +
  facet_wrap(~ class, nrow = 2)
  
```

Para combinar duas variáveis com `facet` utilizamos o `facet_grid()`

```{r}
ggplot(data = mpg)+
  geom_point(mapping = aes(x = displ , y = hwy)) + 
  facet_grid(drv ~ cyl)
  
```

```{r}
ggplot(data = mpg)+
  geom_point(mapping = aes(x = displ , y = hwy)) + 
  facet_grid(drv ~ .)
  
```

--------------------------

#### Exercícios 3.5.1:

**1. What happens if you facet on a continuous variable?**

**Resposta : ** Na minha opinião , não é gráfico muito últil ter uma variável continua no facet, pois ele irá dividir o gráfico em muitas camadas.

```{r}
ggplot(data = mpg, aes(x=displ, y=hwy))+
  geom_point() +
  facet_wrap(~ cty, nrow = 2)

#glimpse(mpg)
```

**2. What do the empty cells in plot with `facet_grid(drv ~ cyl)` mean? How do they relate to this plot?**

 **Resposta : **

```{r}
ggplot(data = mpg) + 
  geom_point(mapping = aes(x = drv, y = cyl))
```


**3. What plots does the following code make? What does `.` do?**

  **Resposta : ** Define em qual axis e qual variável você quer observar.

```{r}
ggplot(data = mpg) + 
  geom_point(mapping = aes(x = displ, y = hwy)) +
  facet_grid(drv ~ .)

ggplot(data = mpg) + 
  geom_point(mapping = aes(x = displ, y = hwy)) +
  facet_grid(. ~ cyl)
```

**4. Take the first faceted plot in this section:**

```{r}
ggplot(data = mpg) + 
  geom_point(mapping = aes(x = displ, y = hwy)) + 
  facet_wrap(~ class, nrow = 2)
```

**What are the advantages to using faceting instead of the colour aesthetic? What are the disadvantages? How might the balance change if you had a larger dataset?**

  **Resposta : **  A vantagem de usar facet em relação a aes é porque você pode observar cada classe de forma isolada, já com color as cores se misturam e não fica claro cada grupo, outro detalhe é se tivermos muitos grupos/classes complica mais a identificação de cada grupo. Casos de datasets muito grandes ou com diversas classes devemos podemos tentar filtrar por grupos, ou então teremos um facet com muitas camadas, e caso utilize colour não terá cores para todos os tipos.



**5. Read `?facet_wrap`. What does nrow do? What does ncol do? What other options control the layout of the individual panels? Why doesn’t facet_grid() have nrow and ncol arguments?**

   **Resposta : ** ncol e nrow especifica o número de colunas ou linhas que irá dividir seu subplot, outras opções para controlar o layout são : scales, shrink.


**6. When using facet_grid() you should usually put the variable with more unique levels in the columns. Why?**

  **Resposta : ** Para não ter diversas subdivisoes no plot



## Geometric Objects





