---
title: "Estudo Livro R for Data Science - Cap 4"
author: "Bruno de A. Machado"
date: "`r format(Sys.time(), '%d %B, %Y')`"
output:
  html_document: 
       highlight: textmate
       theme: flatly
       number_sections: yes
       toc: yes
       toc_float:
         collapsed: yes
         smooth_scroll: no
--- 

# Workflow : Basics

## Básico de código:

R como calculadora, além de funções básicas temos funções como Seno `sin(pi/2)` , para criar novos objetos é utilizado o `<-`.

```{r}
1 / 200 * 30
(59 + 73 + 2) / 3

# Função seno : 
sin(pi / 2)

# Criando novo objeto
x <- 3 * 4
```


Com relação a nomeclatura de objetos, estes precisam iniciar com letras (*case sensitive*) e só pode conter `letras`, `números`, `_` e `.` e é recomendado a estrutura de **snake_case**  utilizando `_` como por exemplo : `i_use_snake_case`.


R tem uma grande quantidade de funções próprias como `sin`e  `seq` , entre outros, abaixo exemplo da função `seq`

```{r}
seq(1, 10)
```


### Exercícios 4.4 {.tabset .tabset-fade}

#### 

  **Pergunta :** Why does this code not work?
  
```{r}
my_variable <- 10
#my_varıable
```

  **Resposta :** a letra `i` da segunda linha esta com um caracter estranho.
  
  
  
#### 

  **Pergunta :** Tweak each of the following R commands so that they run correctly:

```{}
library(tidyverse)

ggplot(dota = mpg) + 
  geom_point(mapping = aes(x = displ, y = hwy))

fliter(mpg, cyl = 8)
filter(diamond, carat > 3)
```
  
  **Resposta :** 
    * Typo : dota em vez de data
    * fliter : em vez de filter
    * sinal de igualdade : ==
    * dataset se chama diamonds, faltando um s, abaixo correção

```{r}
library(tidyverse)

ggplot(data = mpg) + 
  geom_point(mapping = aes(x = displ, y = hwy))

filter(mpg, cyl == 8)
filter(diamonds, carat > 3)
```



#### 

  **Pergunta :** Press Alt + Shift + K. What happens? How can you get to the same place using the menus?


  **Resposta :** Lista de shortcuts, um muito util `Ctrl+Alt+I` para incluir um chunk de r :)
  


## Referências e Links 

* [ggplot galery](https://exts.ggplot2.tidyverse.org/gallery/)
* [ggplo2 tidyverse](https://ggplot2.tidyverse.org/reference/)
* [R for Data Science Book](https://r4ds.had.co.nz/data-visualisation.html)
* [r-bloggers.com](http://www.r-bloggers.com)
* [Happy git with R](https://happygitwithr.com/rstudio-git-github.html)
* [RStudio Community](https://community.rstudio.com/)

  
  