---
title: "Estudo Livro R for Data Science - Cap 4"
author: "Bruno de A. Machado"
date: "`r format(Sys.time(), '%d %B, %Y')`"
output:
  html_document: 
       highlight: textmate
       theme: flatly
       number_sections: yes
       toc: yes
       toc_float:
         collapsed: yes
         smooth_scroll: no
--- 

# Workflow : Basics

## Básico de código:

R como calculadora, além de funções básicas temos funções como Seno `sin(pi/2)` , para criar novos objetos é utilizado o `<-`.

```{r}
1 / 200 * 30
(59 + 73 + 2) / 3

# Função seno : 
sin(pi / 2)

# Criando novo objeto
x <- 3 * 4
```


Com relação a nomeclatura de objetos, estes precisam iniciar com letras (*case sensitive*) e só pode conter `letras`, `números`, `_` e `.` e é recomendado a estrutura de **snake_case**  utilizando `_` como por exemplo : `i_use_snake_case`.


R tem uma grande quantidade de funções próprias como `sin`e  `seq` , entre outros, abaixo exemplo da função `seq`

```{r}
seq(1, 10)
```


### Exercícios 4.4 {.tabset .tabset-fade}

#### 

  **Pergunta :** Why does this code not work?
  
```{r}
my_variable <- 10
#my_varıable
```

  **Resposta :** a letra `i` da segunda linha esta com um caracter estranho.
  
  
  
#### 

  **Pergunta :** Tweak each of the following R commands so that they run correctly:

```{}
library(tidyverse)

ggplot(dota = mpg) + 
  geom_point(mapping = aes(x = displ, y = hwy))

fliter(mpg, cyl = 8)
filter(diamond, carat > 3)
```
  
  **Resposta :** 
    * Typo : dota em vez de data
    * fliter : em vez de filter
    * sinal de igualdade : ==
    * dataset se chama diamonds, faltando um s, abaixo correção

```{r}
library(tidyverse)

ggplot(data = mpg) + 
  geom_point(mapping = aes(x = displ, y = hwy))

filter(mpg, cyl == 8)
filter(diamonds, carat > 3)
```



#### 

  **Pergunta :** Press Alt + Shift + K. What happens? How can you get to the same place using the menus?


  **Resposta :** Lista de shortcuts, um muito util `Ctrl+Alt+I` para incluir um chunk de r :)
  


## Comandos , funções e alguns conceitos básicos

* Saber o diretório :
```{r}
getwd()

```

* Alterar o diretório
```{r}
setwd('/home/bruno/Documents/github/')
getwd()
```
* Retornando o diretõrio
```{r}
setwd('/home/bruno/Documents/github/r4ds')
getwd()
```

* Saber a classe do objeto, retorna a classe do objeto
```{r}
class(iris)
```

* Salvar e ler objetos

```{r}
save(iris, file='iris.Rdata')

#load(file='iris.Rdata')

```

* **Plots genéricos**
  - plot()
  - hist()
  - boxplot()



* **Tipos de Dados**
  - Caractere
  - Numérico
  - Inteiro
  - Fator (vetor de texto ordenado)



* **Variável**
  - x <- 9 : Número Real
  - x <- 9L  : `L` força o R a criar variável do tipo inteiro
  - Lógico : TRUE, FALSE ou T, F
  - caractere <- "texto"  # ou 'Texto'


* **Vetores**
  - x <- c(5,6,7,8)  *`c` para criar um vetor*
  - x[1] : irá ler a primeira posição número 5
  - x[1] <- 10 *altera o vetor na posição 1*
  
  
* **Data Frame**
  - Semelhante a matrizes, porém permite tipos diferentes de dados
  - Duas dimensões
  - Sintaxe para acessar uma coluna: `dataframe$coluna`

  
```{r}
# Carregando um DataFrame
longley

# Filtrando todas as linhas e colunas 1 e 3
longley[, 1:3]

# Filtrando linhas 1 a 4, colunas 1 a 3
longley[1:4, 1:3]

# Acessando uma coluna com $
longley$Unemployed

# Acessando uma coluna com []
longley['Unemployed']

```


* **Listas**
  - N objetos, em sequência, de classes diferentes
  
Acessando a lista `ability.cov`

```{r}
ability.cov

# Acessando objetos da lista
ability.cov$cov

# Acessando seg elemento
ability.cov$center

# Acessando elementos dentro da lista, todas as linhas colunas 1 a 3
ability.cov$cov[, 1:3]

```

  
* **Fatores**
  - Variáveis categóricas
  - Podem ser ordenados, permite ordenação

Exemplo de fatores : 
```{r}
state.region

levels(state.region)
```

  
* **Matrizes**
  - Duas dimensões *linhas e colunas*
  - Permite um único tipo de dado
  - Para ler a matrix : `x[linhas, coluna]`


Carrendo um dataframe `VADeaths`
```{r}
VADeaths

# Lendo as colunas
colnames(VADeaths)

# Lendo as linhas
rownames(VADeaths)
```

Slice

```{r}

# Retornando uma coluna  
VADeaths[, 1]

# Retornando uma linha
VADeaths[1, ]


# Filtrando linha 1 até 3
VADeaths[1:3, ]

```






* **Funções**
  - Pode ou nao requerer parâmetros
  - exemplo :   `>getwd()`  , `>head(iris)`


```{r}

# Retornando dir que estou trabalhando
getwd()

# Verificando função sd, podemos ver estrutura (código) somente chamando a função :
sd


```

  

* **Pacotes populares**:
  - Dplyr   : manipulação de dados
  - Devtools: criação de pacotes
  - Foreing : importar dados de outras ferramentas `SAS, SPSS`, etc
  - Ggplot2 : visualização


Instalando pacote : 
```{r}
install.packages("e1071")
```

Lendo pacote
```{r}
library(e1071)
```

Descarregar pacote da memória:
```{r}
detach("package:e1071", unload = TRUE)
```

Remove pacote *desinstalar o pacote*
```{r}
#remove.packages("e1071")
```




* **Importação de dados**
   - read.csv
   - Planilhas Excel : 
      - read.xlsx
   - Foreign : 
      - read.arff() : importar da Weka
   - Banco de dados *Pacotes ODBC*
      - odbcDriverConnect()
      - sqlQuery()
      - odbcClose()








## Referências e Links 

* [ggplot galery](https://exts.ggplot2.tidyverse.org/gallery/)
* [ggplo2 tidyverse](https://ggplot2.tidyverse.org/reference/)
* [R for Data Science Book](https://r4ds.had.co.nz/data-visualisation.html)
* [r-bloggers.com](http://www.r-bloggers.com)
* [Happy git with R](https://happygitwithr.com/rstudio-git-github.html)
* [RStudio Community](https://community.rstudio.com/)
* [Cran-r](https://cran.r-project.org/mirrors.html)
* [Cran task views](https://cran.r-project.org/web/views/#:~:text=CRAN%20Task%20Views.%20CRAN%20task%20views%20aim%20to,can%20be%20automatically%20installed%20using%20the%20ctv%20package.)

  
  